---
title: "Anime Data"
author: "Leonie Düttmann"
date: "27.4.2019"
output: html_document
---

#Daten und Biblotheken laden
```{r}
library(tidyverse)
library(ggplot2)

tidy_anime <- readr::read_csv("https://raw.githubusercontent.com/rfordatascience/tidytuesday/master/data/2019/2019-04-23/tidy_anime.csv")
```

#Visualisierung
```{r}
ggplot(data = tidy_anime) +
  aes(x = source, y = rank) +
  geom_boxplot(fill = "white", colour = "blue") + coord_flip() +
  labs(title = "Die meisten Serien auf der 'myAnimelist' stammen von Bild-Büchern",
       x = "Ursprung der Serie",
       y = "Rang auf der 'myAnimelist'",
       subtitle = "Boxplot der Ränge auf der 'myAnimelist' sortiert nach dem Ursprung der Serien",
       caption = "Punkte sind Ausreißer") +
  theme_grey()
```


#Interpretation
Die meisten Animes, die auf der Rangliste "myAnimelist" von den Nutzern hinzugefügt wurden, haben ihren Ursprung in Bild-Büchern. Am unbeliebtesten sind allerdings die Serien, die von Mangas stammten.Dafür gibt es an dieser Stelle allerdings viele Ausreißer. Viele Ursprünge der Serien sind allerdings auch unbekannt oder nicht speziell zugeordnet. 
